臺灣高等法院高雄分院刑事裁定
110年度抗字第418號
抗  告  人  
即  受刑人  邱威舜


                    (現於法務部○○○○○○○○強制戒治                      中)
上列抗告人因聲明異議案件，不服臺灣橋頭地方法院中華民國11
0年10月28日裁定(110年度聲字第1218號)，提起抗告，本院裁定
如下：
    主  文
抗告駁回。
    理  由
一、本件抗告意旨略以：抗告人即受刑人邱威舜(下稱抗告人)因
    施用毒品案件，經臺灣橋頭地方法院（下稱橋頭地院）以民
    國108年度審訴字第376號判處應執行有期徒刑1年、6月，該
    判決於109年4月1日確定，上開案件至今尚未執行，並非原
    審所認定屬執行中之案件，故臺灣橋頭地方檢察署(下稱橋
    頭地檢署)檢察官委請抗告人所在地臺灣桃園地方檢察署（
    下稱桃園地檢署）檢察官核發109年度執助字第1766、1767
    號執行指揮書執行抗告人上開之刑，是否違法有待商榷。依
    109年7月15日修正施行之毒品危害防制條例規定及最高法院
    大法庭109年度台上大字第3826號裁定意旨，抗告人上次觀
    察、勒戒及強制戒治在89年間，至今已逾20年，理應重啟處
    遇程序而非判處刑期，依刑事訴訟法「一罪不兩罰」之原則
    ，抗告人上開所被判處1年、6月之徒刑，理應被觀察、勒戒
    或強制戒治所吸收。為此，請求撤銷原審裁定，諭知公訴不
    受理，以符法治等語。
二、原裁定意旨略以：抗告人因施用第一、二級毒品案件案件，
    經橋頭地院以108年度審訴字第376號判處應執行有期徒刑1
    年（不得易科罰金）、6月（得易科罰金），該判決於109年
    4月1日確定，上開案件業已確定而屬執行中之案件，當無疑
    義。亦即，橋頭地檢署檢察官依上開法院之確定判決，委請
    被告所在地之桃園地檢署檢察官核發109年度執助字第1766
    、1767號執行指揮書執行抗告人之刑，核無違法之處。然觀
    諸異議意旨，抗告人並非對檢察官執行之指揮或其方法認有
    不當，而係對檢察官執行所依據之上開確定判決，循聲明異
    議程序，再事爭執，並請求改依新修正毒品危害防制條例規
    定，撤銷上開確定判決及執行指揮書，另為觀察、勒戒裁定
    或免刑判決，惟此非聲明異議程序所得審究，其聲明異議即
    屬無據，應予駁回等語。
三、按受刑人或其法定代理人或配偶以檢察官執行之指揮為不當
    者，得向諭知該裁判之法院聲明異議，刑事訴訟法第484 條
    定有明文。又執行機關對於審判機關所為之裁判，並無審查
    內容之權，故裁判是否違法，並非執行機關所得過問，是聲
    明異議之對象，應係檢察官之執行指揮行為，而非檢察官據
    以指揮執行之裁判，故刑事訴訟法第484 條所稱「檢察官執
    行之指揮不當」，係指檢察官有積極執行指揮之違法及其執
    行方法有不當等情形而言；檢察官如依確定判決、裁定指揮
    執行，即無執行之指揮違法或其執行方法不當之可言；至於
    原確定判決、裁定，是否有認定事實錯誤或違背法令之不當
    ，應循再審或非常上訴程序以資救濟，尚無對之聲明異議之
    餘地。換言之，聲明異議之客體（即對象），係以檢察官執
    行之指揮為限，是倘受刑人並非針對檢察官執行之指揮認有
    不當，而係對檢察官執行指揮所依憑之刑事確定裁判不服，
    卻依前揭規定對該刑事確定裁判聲明異議者，即非適法（最
    高法院108年度台抗字第79號、109年度台抗字第1510號裁定
    意旨參照）。次按，毒品危害防制條例業於109 年1 月15日
    修正公布，並於同年7 月15日施行，該條例第20條第3項關
    於再犯施用第一、二級毒品罪應重啟觀察、勒戒及強制戒治
    之要件，自原先「5 年後再犯」修正為「3 年後再犯」，惟
    判決確定尚未執行或執行中之案件，基於法安定性原則，仍
    適用修正施行前之規定，亦為修正後毒品危害防制條例第35
    條之1第3款所明定。
四、經查：
㈠、抗告人於108年2月間因施用第一、二級毒品案件(下稱本案)
    ，經橋頭地院於109年2月27日以108年度審訴字第376號判處
    有期徒刑7、8月、4月、4月，應執行有期徒刑1年（不得易
    科罰金部分）、6月（得易科罰金部分），並於109年4月1日
    確定（下稱本案確定判決），嗣橋頭地檢署檢察官以109年
    度執字第2366、2367號囑託被告所在（於法務部○○○○○○○執
    行另案）之桃園地檢署代為執行，經桃園地檢署檢察官以10
    9年度執助字第1766、1766號指揮執行，接續另案刑期而定
    於114年4月27日起至115年4月26日止、115年4月27日起至11
    6年10月26日止執行本案(尚未折抵羈押日數)等情，有臺灣
    高等法院被告前案紀錄表及上開判決書在卷可稽，足見被告
    所犯本案係於毒品危害防制條例修正施行前即經法院判決確
    定，且目前尚未執行完畢，堪予認定。
㈡、本案確定判決既無因非常上訴、再審程序而撤銷變更，且依
    毒品危害防制條例第35條之1第3款規定，亦不因該條例嗣後
    修正施行而影響其確定之刑罰效力，橋頭地檢署檢察官依據
    本案確定判決宣示之主文內容，囑託桃園地檢署檢察官代為
    執行而核發上開執行指揮書，其執行之指揮即難認有何違法
    或不當之處。抗告人主張依修正後毒品危害防制條例規定，
    本案確定判決應撤銷改判觀察、勒戒或免刑，向原審法院聲
    明異議，惟依前揭法律規定及說明意旨，抗告人對檢察官執
    行指揮所依憑之本案確定判決，本無聲明異議之餘地，其聲
    明異議顯非適法，原裁定因此駁回其異議，於法核無違誤。
㈢、綜上所述，抗告意旨仍執與檢察官執行指揮無涉而非屬聲明
    異議範圍之上開事由，指摘原裁定不當，為無理由，應予駁
    回。
據上論結，應依刑事訴訟法第412條，裁定如主文。
中　　華　　民　　國　　110 　年　 12  　月　　30 　　日
                  刑事第八庭    審判長法  官  邱明弘
                                      法  官  陳松檀
                                      法  官  林書慧
以上正本證明與原本無異。
如不服本裁定應於送達後5日內向本院提出再抗告狀。
中　　華　　民　　國　　110 　年　 12  　月　　30 　　日
　　　　　　　　　　　　　　　　　　　書記官  林昭吟